【裁判字號】    95,易,1817
【裁判日期】    951016
【裁判案由】    竊盜
【裁判全文】
臺灣臺北地方法院刑事判決              95年度易字第1817號
公  訴  人  臺灣臺北地方法院檢察署檢察官
被      告  甲○○
上列被告因竊盜案件，經檢察官提起公訴（95年度偵字第15423
號），嗣因被告就被訴事實為有罪之陳述，經本院告知簡式審判
程序意旨，並聽取公訴人及被告之意見後，本院合議庭裁定由受
命法官獨任依簡式審判程序審理，判決如下：
    主  文
甲○○攜帶兇器竊盜，處有期徒刑陸月，如易科罰金，以銀元參
佰元即新台幣玖佰元折算壹日。
    事  實
一、甲○○意圖為自己不法之所有，於民國95年6月25日下午4時
    許，見乙○○所有車牌號碼FUZ-233號之重型機車，停放在
    台北市大安區○○○路與新生南路口無人看管，即持其所有
    客觀上具有危險性而足供兇器使用之扳手1支，以將懸掛該
    重型機車車牌上之螺絲予以拆卸之方式，竊取該重型機車車
    牌，得手後將該車牌懸掛在其所使用經註銷車牌之重型機車
    上（車牌號碼為GPT-463號），藉以躲避警方查察。嗣於95
    年6月28日晚間9時許，因騎乘上開懸掛車牌FUZ-233號之重
    型機車，行經台北市大同區○○○路與民權西路口時，為警
    攔檢查獲。
二、案經台北市政府警察局大同分局報告台灣台北地方法院檢察
    署檢察官偵查起訴。
    理  由
壹、程序方面：
    按本件被告甲○○所犯係死刑、無期徒刑、最輕本刑為3年
    以上有期徒刑以外之罪，其於準備程序就前揭被訴事實為有
    罪之陳述，經受命法官告知簡式審判程序之旨，並聽取其與
    公訴人之意見後，本院認無不得或不宜改依簡式審判程序進
    行之處，爰依刑事訴訟法第273條之1第1項、第284條之1，
    裁定本件由受命法官獨任進行簡式審判程序，合先敘明。
貳、實體方面：
一、訊據被告對於上揭事實坦承不諱，核與被害人乙○○所指述
    之情節相符，並有車牌失竊資料個別查詢報表-查詢車牌認
    可資料、車牌尋獲電腦輸入單、贓物認領保管單各乙份及照
    片4幀在卷可稽（見偵查卷第17至22頁），足徵被告出於任
    意性之自白與事實相符，應堪信為真實。從而，本件事證已
    臻明確，被告之犯行堪以認定，應予依法論科。
二、按刑法第321條第1項第3款之攜帶兇器竊盜罪， 係以行為人
    攜帶兇器竊盜為其加重條件，此所謂兇器，其種類並無限制
    ，凡客觀上足對人之生命、身體、安全構成威脅，具有危險
    性之兇器均屬之，且祇須行竊時攜帶此種具有危險性之兇器
    為已足，並不以攜帶之初有行兇之意圖為必要（最高法院79
    年台上字第5253號判例意旨參照）。依此，本件被告持其所
    有以鋁製材質，質地堅硬，長約15公分，寬約2公分之扳手
    行竊，業據被告供明在卷（見本院卷第30頁背面），則被告
    行竊所用之扳手，既具有相當硬度之金屬器具，自屬客觀上
    足對人之生命、身體、安全構成威脅，具有危險性之兇器無
    疑。是核被告所為，係犯刑法第321條第1項第3款之攜帶兇
    器竊盜罪。爰審酌被告有違反肅清煙毒條例、賭博前科、施
    用毒品紀錄之素行，有台灣高等法院被告前案紀錄表乙份可
    參，其因平日所使用之機車車牌遭註銷，為逃避警方查察，
    竟竊取被害人之車牌，獲取不法利益，固無足取；惟考量其
    為警查獲後至本院審理時均坦承犯行之態度，且所竊取之車
    牌已發還被害人保管，有贓物認領保管單乙紙可佐，可見被
    害人所生損害已有所減輕，及所竊取之財物價值非鉅等一切
    情狀，量處如主文所示之刑，而被告行為後，刑法第41條第
    1 項關於得易科罰金之折算標準，已於95年7月1日修正公布
    施行，由「得以1元以上3元以下折算1日」（依修正前罰金
    罰鍰提高標準條例第2條【現已刪除】規定，就其原定數額
    提高為100倍折算1日，則最高應以銀元300元折算1日，經折
    算為新台幣後，應以新台幣900元折算為1日），提高為「以
    新台幣1千元、2千元或3千元折算1日」，是以修正前之規定
    ，較有利於被告，依刑法第2條第1項前段規定，自應適用修
    正前第41條第1項前段之規定，諭知易科罰金之折算標準，
    以資懲儆。至於被告行竊所用之扳手1支，並未扣案，且據
    被告供承業已丟棄（見本院卷第27頁），顯然已經滅失，爰
    不另為沒收之諭知，附此敘明。
據上論斷，應依刑事訴訟法第273條之1第1項、第299條第1項前
段，刑法第2條第1項前段、第321條第1項第3款、修正前刑法第
41條第1項前段，修正前罰金罰鍰提高標準條例第2條，現行法規
所定貨幣單位折算新台幣條例第2條，判決如主文。
本案經檢察官孫小萍到庭執行職務。
中    華    民    國    95    年    10    月    16    日
                  刑事第十三庭  法  官  鍾素鳳
以上正本證明與原本無異。
如不服本判決，應於送達後10日內，向本院提出上訴狀。
                                書記官  陳鳳瀴
中    華    民    國    95    年    10    月    17    日
附錄本判決論罪之法條：
刑法第321條
    犯竊盜罪而有左列情形之一者，處6月以上、5年以下有期徒
    刑：
    一  於夜間侵入住宅或有人居住之建築物、船艦或隱匿其內
        而犯之者。
    二  毀越門扇、牆垣或其他安全設備而犯之者。
    三  攜帶兇器而犯之者。
    四  結夥三人以上而犯之者。
    五  乘火災、水災或其他災害之際而犯之者。
    六  在車站或埠頭而犯之者。
    前項之未遂犯罰之。


司法院資訊處製作；財團法人民間司法改革基金會備份。
